臺灣板橋地方法院刑事判決　　　　　　 　94年度訴字第398號
　　公　訴　人　臺灣板橋地方法院檢察署檢察官
　　被　　　告　甲○○
上列被告因違反槍砲彈藥刀械管制條例案件，經檢察官提起公訴
（九十三年度偵字第一七四八八號），本院於準備程序進行中，
被告就被訴事實為有罪之陳述，經告知被告簡式審判程序之旨，
並聽取當事人之意見後，本院合議庭裁定改依簡式審判程序並判
決如下：
    主  文
甲○○未經許可，寄藏槍砲之主要組成零件，處有期徒刑柒月，
併科罰金新臺幣伍萬元，罰金如易服勞役，以銀圓佰元即新臺
幣玖佰元折算壹日。扣案之槍砲主要組成零件槍管、滑套及改造
子彈拾壹顆均沒收之。
    事  實
一、甲○○前於民國八十九年六月七日因毒品及贓物案件，經本
    院以八十九年度訴字第五一六號判決分別判處有期徒刑六月
    及三月，同年十一月十四日因撤回上訴而確定，又因偽造有
    價證券案件，經臺灣高等法院於八十九年十二月二十八日以
    八十九年度上訴字第二九四七號判決判處有期徒刑三年二月
    確定，復因偽造文書案件經本院於八十九年十二月二十八日
    以八十九年度訴字第一八二六號判決判處有期徒刑三月確定
    ，經聲請定應執行刑為有期徒刑四年，九十年二月十六日入
    監執行，九十二年七月二十九日因縮短刑期假釋出監（不構
    成累犯），其明知未經許可不得寄藏具有殺傷力之土造子彈
    及槍枝主要組成零件，竟於九十二年十二月底某日，在臺北
    縣中和市○○路好樂迪KTV ，由「林明旭」處收受仿BERETT
    A 廠八四型半自動手槍製造之玩具手槍換裝土造金屬槍管及
    滑套而成之改造手槍（槍枝管制編號0000000000
    號，扳機連桿斷裂，無法供發射子彈使用，不具殺傷力，其
    上土造金屬槍管及滑套屬槍枝主要組成零件）、土造子彈十
    七顆（具直徑約八點八mm金屬彈頭，經採樣六顆試射，其中
    三顆可擊發具殺傷力，二顆可擊發惟發射動能不足，不具殺
    傷力，一顆無法擊發不具殺傷力），未經許可而寄藏之。嗣
    於九十三年十月二十八日十二時三十分許，在臺北縣中和市
    ○○路二一七巷一弄九號前為警查獲，並在甲○○所駕停放
    該處之車號四一二五─ＤＬ號自小客車後車廂之塑膠袋內扣
    得前開改造手槍、土造子彈十七顆等物，始查悉上情。
二、案經臺北縣政府警察局中和分局報請臺灣板橋地方法院檢察
    署檢察官偵查起訴。被告於準備程序進行中，就被訴事實為
    有罪之陳述，經告知被告簡式審判程序之旨，並聽取當事人
    之意見後，本院合議庭裁定改依簡式審判程序審理。
    理  由
一、按被告所犯為死刑、無期徒刑、最輕本刑為三年以上有期徒
    刑之罪或高等法院管轄第一審案件者外，於第一次審判期日
    前之準備程序進行中，被告先就被訴事實為有罪之陳述時，
    審判長得告知被告簡式審判程序之旨，並聽取當事人、代理
    人、辯護人及輔佐人之意見後，裁定進行簡式審判程序。查
    本件被告甲○○所犯未經許可寄藏子彈罪之法定本刑為「五
    年以下有期徒刑，併科新臺幣三百萬元以下罰金」，而未經
    許可寄藏槍枝之主要組成零件罪之法定本刑為「六月以上五
    年以下有期徒刑，併科新臺幣三百萬元以下罰金」，均非最
    輕本刑三年以上有期徒刑之罪，且被告於準備程序進行中，
    復就被訴事實為有罪之陳述，經告知被告簡式審判程序之旨
    ，被告及公訴人對於本件改依簡式審判程序審理亦均表示無
    意見，是本院合議庭即依前揭刑事訴訟法規定，裁定本件進
    行簡式審判程序，合先說明。
二、上揭犯罪事實，迭據被告甲○○於警詢、偵查中及本院審理
    時坦承不諱，復有上開具殺傷力之改造子彈十七顆及土造金
    屬槍管及滑套乙支扣案可證。再扣案子彈十七顆及土造金屬
    槍管及滑套乙支經送請內政部警政署刑事警察局鑑驗，改造
    子彈十七顆，均係具直徑約零點八八㎜金屬彈頭之土造子彈
    ，經採樣六顆試射結果，三顆可擊發，認均具殺傷力；二顆
    可擊發，惟發射動能不足，認均不具殺傷力；一顆無法擊發
    ，認不具殺傷力；該土造金屬槍管及滑套可換裝於本件扣案
    之仿BERETTA 廠八四型半自動手槍製造之玩具手槍上，有該
    局九十三年十二月一日刑鑑字第０九三０二二三一六四號槍
    彈鑑驗書一份暨所附照片在卷足稽；另前開土造金屬槍管並
    經內政部於八十六年十一月二十四日以（八六）臺內警字第
    八六七０六八三號公告為槍砲之主要組成零件，是本件被告
    未經許可寄藏子彈及槍枝主要組成零件之犯行明確，洵堪認
    定，應依法論罪科刑。
三、次按被告行為終止後，槍砲彈藥刀械管制條例固於九十四年
    一月二十六日經修正公布部分條文，並於同年月二十八日生
    效，惟該條例第十二條第四項及第十三條第四項之規定並未
    經修正，自無比較新舊法適用之問題。再按寄藏與持有，均
    係將物置於自己實力支配之下，僅寄藏必先有他人之持有行
    為，而後始為之受寄代藏而已，被告寄藏前開子彈與土造金
    屬槍管後之持有行為，係寄藏行為之當然結果，附此敘明。
    被告甲○○受林明旭之託，代為保管藏放子彈及土造金屬槍
    管，核其所為係犯槍砲彈藥刀械管制條例第十二條第四項之
    未經許可寄藏子彈罪及同條例第十三條第四項之未經許可寄
    藏槍砲之主要組成零件罪。被告對前揭子彈及土造金屬槍管
    及滑套之持有行為，係寄藏行為之當然結果，無庸另論，公
    訴人認被告涉犯槍砲彈藥刀械管制條例第十二條第四項及第
    十三條第四項之未經許可持有子彈及未經許可持有槍枝之主
    要組成零件罪嫌等語，似有誤會，惟按犯罪之完成於通常情
    形下，須經過各種不同階段，而各階段之犯罪行為，又均為
    法律規定應予評價處罰者，即令法律上之規範評價輕重容有
    不同，於訴訟法上，仍不失其為同一性之犯罪事實，其一部
    事實經起訴者，依審判不可分之原則，其起訴之效力自應及
    於全部，從而，被告未經許可寄藏子彈及槍枝主要組成零件
    之犯行，既為起訴效力所及，本院自得加以審判，且本案係
    屬犯罪事實之擴張，是並無變更起訴法條之問題。被告以一
    寄藏行為而觸犯上開二罪名，為想像競合犯，應依刑法第五
    十五條前段之規定，從一重之未經許可寄藏槍砲之主要組成
    零件罪處斷。
四、爰審酌被告犯罪後坦承犯行，態度尚佳，並酌其生活情狀、
    犯罪手段、動機、所生危害等一切情狀，量處如主文所示之
    刑，並就罰金刑諭知易服勞役之折算標準。扣案改造子彈十
    一顆與土造金屬槍管及滑套乙支，係屬違禁物，爰依刑法第
    三十八條第一項第一款之規定宣告沒收。另扣案改造子彈六
    顆，業經試射後失其效能而不再具殺傷力；扣案改造仿BERE
    TTA 廠八四型半自動手槍製造之玩具手槍乙支（槍枝管制編
    號0000000000號），其扳機連桿斷裂，無法供發
    射子彈使用，不具殺傷力等情，亦有上開槍彈鑑驗書附卷足
    憑，是該等物品均不具違禁物性質，且亦查無證據證明係供
    犯罪所用或犯罪所得之物，爰毋庸為沒收之宣告。
五、末查被告曾於九十四年四月間，以一萬五千元之代價，向友
    人「阿輝」購買可擊發之子彈及具有殺傷力之仿FN廠一九一
    ０型半自動手槍製造之金屬玩具手槍，換裝土造金屬槍管而
    成之改造手槍，涉犯槍砲彈藥刀械管制條例第八條第四項、
    第十二條第四項之未經許可持有可發射金屬或子彈具有殺傷
    力之槍砲罪及未經許可持有子彈罪嫌，並由本院以九十四年
    度訴字第一一五四號案件係屬在案等情，其與本案犯罪時間
    相隔一年四月，槍枝亦非同一，且寄藏或持有子彈與槍枝之
    目的、手段、取得方法與犯罪型態均不相同，難認係基於概
    括犯意之反覆行為，並無連續犯之裁判上一罪關係，一併敘
    明。
據上論斷，應依刑事訴訟法第二百七十三條之一第一項、第二百
九十九條第一項前段，槍砲彈藥刀械管制條例第十二條第四項、
第十三條第四項，刑法第十一條前段、第五十五條前段、第四十
二條第二項、第三十八條第一項第一款，罰金罰鍰提高標準條例
第二條，現行法規所定貨幣單位折算新臺幣條例第二條，判決如
主文。
本案經檢察官陳鴻濤到庭執行職務。
中　　華　　民　　國　　94　　年　　8 　　月　　25　　日
                            臺灣板橋地方法院刑事第九庭
                                法　官  胡 堅 勤
上正本證明與原本無異。
如不服本判決，應於判決送達後十日內，向本院提出上訴狀。
                                書記官  吳 詩 琳
中　　華　　民　　國　　94　　年　　8 　　月　　25　　日
附錄本案論罪科刑法條全文
槍砲彈藥刀械管制條例第十二條
未經許可，製造、販賣或運輸子彈者，處一年以上七年以下有期
徒刑，併科新台幣五百萬元以下罰金。
未經許可，轉讓、出租或出借子彈者，處六月以上五年以下有期
徒刑，併科新台幣三百萬元以下罰金。
意圖供自己或他人犯罪之用，而犯前二項之罪者，處三年以上十
年以下有期徒刑，併科新台幣七百萬元以下罰金。
未經許可，持有、寄藏或意圖販賣而陳列子彈者，處五年以下有
期徒刑，併科新台幣三百萬元以下罰金。
第一項至第三項之未遂犯罰之。
槍砲彈藥刀械管制條例第十三條
未經許可，製造、販賣或運輸槍砲、彈藥之主要組成零件者，處
三年以上十年以下有期徒刑，併科新台幣七百萬元以下罰金。
未經許可，轉讓、出租或出借前項零件者，處一年以上七年以下
有期徒刑，併科新台幣五百萬元以下罰金。
意圖供自己或他人犯罪之用，而犯前二項之罪者，處五年以上有
期徒刑，併科新台幣一千萬元以下罰金。
未經許可，持有、寄藏或意圖販賣而陳列第一項所列零件者，第
六月以上五年以下有期徒刑，併科新台幣三百萬元以下罰金。
第一項至第三項之未遂犯罰之。
